最高法院刑事判決　　　　　　　　　 111年度台上字第1914號
上　訴　人　郭家銘
 
 
上列上訴人因違反毒品危害防制條例等罪案件，不服臺灣高等法
院中華民國111年1月11日第二審判決（110 年度上訴字第3369號
，起訴案號：臺灣桃園地方檢察署109年度偵字第22414號，追加
起訴案號：同署109年度偵字第27910號），提起上訴，本院判決
如下：
    主  文
上訴駁回。
    理  由
一、按刑事訴訟法第377 條規定，上訴於第三審法院，非以判決
    違背法令為理由，不得為之。是提起第三審上訴，應以原判
    決違背法令為理由，係屬法定要件。如果上訴理由書狀並未
    依據卷內訴訟資料，具體指摘原判決不適用何種法則或如何
    適用不當，或所指摘原判決違法情事，顯與法律規定得為第
    三審上訴理由之違法情形，不相適合時，均應認其上訴為違
    背法律上之程式，予以駁回。
二、上訴人郭家銘上訴意旨略稱：
  ㈠原判決業以上訴人並無不法利益之分配為由，撤銷第一審關
    於諭知上訴人犯罪所得沒收部分之判決，實可證明上訴人未
    與同案被告古佩樺（另經判刑確定）有共同販賣第二級毒品
    甲基安非他命之犯意聯絡，上訴人僅係將甲基安非他命交予
    受陸柏亨所託前來交易之束秉霖，並未收取新臺幣（下同）
    2,000 元，原判決仍論以共同販賣第二級毒品罪，顯有違法
    。
  ㈡上訴人於警詢時即已坦承轉讓禁藥甲基安非他命部分之犯行
    ，並帶領警方前往拘提古佩樺，則上訴人配合調查且供出上
    手，原判決未依毒品危害防制條例第17條第1 項減刑規定，
    亦有違誤，而上訴人對所為犯行已有悔悟，請求再依刑法第
    57條與第59條規定，酌量減輕其刑云云。
三、惟查：
  ㈠原判決綜合全案證據資料，本於事實審法院採證認事之職權
    行使及推理作用，認定上訴人確有其犯罪事實欄一、二所載
    犯行，因而撤銷第一審關於上訴人犯罪所得沒收部分之判決
    ，並維持第一審關於論處上訴人共同犯販賣第二級毒品、轉
    讓禁藥各1 罪刑及沒收行動電話部分之判決，駁回上訴人此
    部分之第二審上訴，已詳細說明其採證認事的理由。所為論
    斷，亦俱有卷證資料可資覆按。
  ㈡販賣毒品之所謂販賣行為，係指行為人基於營利之目的而銷
    售毒品。販賣毒品者，其主觀上須有營利之意圖，且客觀上
    有販賣之行為，即足構成，至於共同參與販賣毒品之共犯，
    是否分得獲利，僅攸關於其各人犯罪所得是否沒收之問題，
    與共同販賣毒品罪之成立，並不相關。
    原判決犯罪事實二部分，係依憑上訴人於偵查、第一審準備
    程序之自白，佐以證人陸柏亨、古佩樺之證詞，及卷附通訊
    軟體FB Messenger聊天群組訊息紀錄擷取圖片、現場監視器
    錄影畫面翻拍照片、通聯調閱查詢單、新北市政府警察局受
    採集尿液檢體人姓名及檢體編號對照表、台灣檢驗科技股份
    有限公司濫用藥物檢驗報告，暨扣案行動電話等證據，並對
    上訴人嗣後否認共同販賣毒品，辯稱不知轉交予束秉霖之物
    為甲基安非他命，亦不知束秉霖所交之物為現金云云，詳予
    指駁、敘明係與前開上訴人之自白及證人之證詞不符，而不
    足採信之理由。且上訴人與古佩樺係再三聯繫確認後，始行
    交易，所為勞力、時間、費用之花費，自係本其利得而為，
    應認主觀上確有營利之意圖。則上訴人明知為毒品交易而與
    古佩樺共同前往將毒品交予陸柏亨所託之束秉霖，並收受價
    金，所為自該當於販賣毒品之構成要件，因而認定上訴人確
    有前述共同販賣第二級毒品之犯行。復說明：因上訴人否認
    自古佩樺收受1,000 元，認不能單憑古佩樺之證述認上訴人
    已分得此部分之價金，而不予沒收其犯罪所得等旨。此乃原
    審於踐行證據調查程序後，本諸合理性裁量而為前開證據評
    價之判斷，經核並未違反客觀存在的經驗法則、論理法則或
    其他證據法則，上訴意旨㈠，仍執前開陳詞，指摘原判決為
    違背法令。經核係以片面說詞，對原審採證認事職權之適法
    行使，並已於理由內說明的事項，漫事指摘，與法律規定得
    為第三審上訴理由的違法情形，不相適合。
  ㈢依照卷內資料，本件係警方接獲陸柏亨檢舉古佩樺及上訴人
    涉嫌販賣毒品後，針對其2 人所持用之行動電話實施通訊監
    察，始行查獲，要無係上訴人供出毒品來源為古佩樺，因而
    查獲之可言，上訴意旨㈡，核係未依憑卷證所為之指摘，並
    非適法之上訴第三審之理由。
  ㈣刑之量定及刑法第59條之酌量減輕其刑，同屬事實審法院得
    依職權裁量之事項。原判決已敘明上訴人所為販賣毒品之犯
    行，依其犯罪情狀並無情堪憫恕有適用刑法第59條規定酌減
    其刑之必要；並就上述2 罪依修正前毒品危害防制條例第17
    條第2 項於偵查及審判中均自白規定減輕其刑後，載敘第一
    審已審酌刑法第57條各款所列情狀，就上訴人所犯上述2 罪
    之犯行，各量處有期徒刑3年7月及3 月，並無違誤，而予維
    持等詞。經核既未逾越減輕其刑後之法定刑度，且無違公平
    正義情形，所為刑之量定，自屬其刑罰裁量權之適法行使，
    亦無違法。
四、綜上所述，應認上訴人之上訴，不合法律上之程式，予以駁
    回。本件既從程序上駁回，上訴人請求從輕量刑，即無從審
    酌，併此敘明。
據上論結，應依刑事訴訟法第395條前段，判決如主文。
中    華    民    國   111    年    4     月    27    日
                  刑事第五庭審判長法  官  梁  宏  哲  
                                  法  官  沈  揚  仁  
                                  法  官  林  瑞  斌  
                                  法  官  王  梅  英  
                                  法  官  蔡  廣  昇  
本件正本證明與原本無異
                                  書記官
中    華    民    國   111    年    5     月    5     日